# 关于限制性股权激励成本费用确认的问题

提问人：Deyang 时间：2014-11-30 11:16:17
请问： 13 年公司对管理层进行股权激励，可行权条件为， 14 年净利润增长20%的非市场行权条件，授予日约定，如果非市场条件 14年没有实现，授予的股份将被公司回购。那么在 13 年授予日是否可以确认成本费用， 如果可以，那么为什么可以，因为如果确认，但条件没有达到，那么 13 年就多确认了费用。 是否可以在 14 年根据条件是否到达，再确认相应的会计处理？

回答人：chenyiwei
在 2013 年末，应根据当时可获得的信息，对 2014 年的业绩指标能否实现作出估计，如果预计很可能实现业绩指标的，应在 2013 年内即确认相关的股份支付费用，因为 2013 年已经在等待期内，且可行权条件中涉及服务期限条件，要求 2013 年内也在职。 注意：
2013 年末对 2014 年度盈利状况的估计应当与 2013 年年报“管理层讨论与分析”中披露的未来经营前景等预测性信息不存在逻辑上的矛盾。

提问人：Deyang 时间：2014-11-30 21:54:42
谢谢陈老师的回答，但感觉这样做也不是太好，毕竟对 14 年的盈利还是预测。 陈老师，以上解释有没相关条文，或相关的实际案例？我想去看看

回答人：chenyiwei
可参考《讲解 2010 》的例题12-4。其中的可行权条件包括未来年度的业绩条件，但在本年末估计以后年度业绩条件能满足的情况下，本年度仍然作为等待期的一部分确认股份支付费用。

提问人：Deyang 时间：2014-12-01 15:08:16
陈老师，我是有个疑问，如果在等待期确认成本费用，但是后来可行权条件未能实现，导致企业回购股份，这样对于企业来说本身股权并没有发生变化，但是却计提了一笔费用，是否这样会导致等待期确认成本费用虚增，而存在操纵利润的嫌疑？

回答人：chenyiwei
对最终能否满足服务期限条件和非市场业绩条件，的确会涉及判断，但不能仅仅因此而认为属于操纵利润。 如果最终没有满足服务期限条件和非市场条件，则原先就这部分最终未授予的权益工具所确认的费用将被冲回，总体上未多确认费用。

提问人：qlongc 时间：2016-04-09 19:58:15
陈版主，对于等待期为三年，要是前两年满足业绩条件，而确认了成本费用，但是第三年不满足业绩调整，导致作废，需要就“原先就这部分最终未授予的权益工具所确认的费用将被冲回”，这里的冲回是冲减以前年度损益吗，需要做差错更正吗？还是直接冲减当年的成本费用？

回答人：chenyiwei
冲减第三年的管理费用。不需要做前期差错更正。